# 以美元发放工资的问题

提问人：ttt154 时间：2018-01-03 11:10:45
我们公司（北京内资）一位高管长期居住在美国，他持有美国绿卡，国籍还是中国。之前的工资都是以人民币的形式发到他国内工资卡里。能不能每月在国内申报个税后公司通过购汇以美元的形式发放到他美国卡上？请有各位有经验人士多多赐教。

回答人：chenyiwei
此问题涉及外汇管理政策问题，建议咨询当地外汇管理部门。个人理解，为何该购汇不是该高管个人名义办理，而是以公司名义办理？为了规避每人每年 5 万美元的换汇额度？个人理解，由于没有发生与境外的交易，此时对外付汇是否不可行？